Inventaris van het archief van Ch. A.van der Klaauw [levensjaren 1924-2005], 1926-1995
Nationaal Archief, Den Haag
- OPENBAAR LEVEN, B.
  - Overige functies en activiteiten, B.5
    - Overige activiteiten, B.5.5
      - Samenwerking van 15-16 november 1985 te Bonn, met bijlagen deels in afschrift., 1985-1986; 242; 1 omslag
        Van der Klaauw was voorzitter van een van de werkgroepen, op uitnodiging van Walter Scheel, voorzitter van het organiserende Duitse Institut für Europäische Politik.
      - Stukken betreffende de aanwijzing van Van der Klaauw als vertegenwoordiger van H.M. de Koningin en van Z.H. Groothertog Jean van Luxemburg als buitengewoon gezant met bijzonder missie naar inauguratie op 1 januari 1995 van Fernando Henrique Cardoso als president van Brazilië, 1994-1995; met uitnodigingskaarten voor de verschillende evenementen., 243; 11 stukken